【裁判字號】    89,易,1384
【裁判日期】    890918
【裁判案由】    傷害
【裁判全文】
臺灣臺南地方法院刑事判決                        八十九年度易字第一三八四號
    公  訴  人  臺灣台南地方法院檢察署檢察官
    被      告  乙○○
                甲○○
                丙○○
右列被告因傷害等案件，經檢察官提起公訴 (八十八年度偵字第八一八二號)，本院
判決如左：
    主  文
乙○○、甲○○共同傷害人之身體，各處有期徒刑肆月，如易科罰金，均以參佰元折
算壹日。
丙○○傷害人之身體，處有期徒刑參月，如易科罰金，以參佰元折算壹日。
    事  實
一、緣丙○○與乙○○同居並育有一子，嗣因感情失和分手，丙○○自認人財兩失，
    心有未甘而找藍某理論，於民國（下同）八十八年四月二十九日十四時許，丙○○邀其友人廖玉霞前往台南縣永康市○○路乙○○住處，欲索回前借予乙○○之
    財物。詎丙○○行至台南縣永康市○○路一段二一六巷口時，適遇乙○○及其配
    偶甲○○，丙○○與甲○○二人一言不合，旋即互毆，乙○○竟與甲○○共同基
    於傷害之犯意聯絡，將丙○○雙手抓住，便於甲○○持雨傘毆打丙○○，致丙○○受有左眼外側瘀腫（二╳二公分）、右頸部瘀腫二處（三╳一公分、一╳一公
    分）、左手背挫傷（二╳０‧二公分）、左手肘挫傷（二‧五╳０‧五公分）、
    左前臂挫傷（九╳０‧一公分）、左手背挫傷（一╳０‧二公分）、右手臂瘀腫
    （四╳一公分）、右手肘瘀腫（三╳一‧五公分）等傷；甲○○亦受有右臉頰瘀
    腫（一╳一公分）、右胸部挫傷（二╳０‧五公分）、右腋下瘀腫（一╳一公分
    ）、左手第四指瘀腫（０‧五╳０‧二公分）、右手臂挫傷（一╳０‧一公分）
    、右手肘挫傷（一╳０‧一公分）、右前臂挫傷二處（一一╳二‧五公分、四‧
    五╳０‧五公分）左小腿瘀腫（四╳一公分）等傷。
二、案經丙○○、甲○○訴由台南縣警察局永康分局報告台灣台南地方法院檢察署檢
    察官偵查起訴。
    理  由
一、訊據被告丙○○對右揭互毆事實坦承不諱，被告乙○○、甲○○則均矢口否認有
    傷害犯行，被告乙○○辯稱：伊是在勸架，並沒有抓住丙○○的手，不然伊的太
    太也不會受傷云云，被告甲○○則辯稱：伊沒有打丙○○云云。經查：被告甲○○與丙○○二人互毆，且被告乙○○並將丙○○雙手抓住以利甲○○下手傷害丙○○之事實，業據證人廖玉霞證述：伊與丙○○到巷口時，就看到甲○○與乙○○，丙○○與伊下車後，正當丙○○與乙○○在講話時，甲○○就出手打丙○○
    ，乙○○並抓住丙○○雙手讓甲○○打丙○○，乙○○嘴裡並說打死她，有事他
    負責，甲○○則把雨傘打斷了才罷手等語明確在卷，且有被告甲○○與丙○○各
    提出十全診所診斷證明書一紙附卷可稽，是被告甲○○與乙○○所辯並未有互毆
    情事乙節，自無足採，本件事證明確，被告三人之傷害犯行均堪予認定，應予依
    法論科。
二、核被告乙○○、甲○○、丙○○三人所為均係犯刑法第二百七十七條第一項之傷
    害罪。被告乙○○與甲○○間，有犯意聯絡及行為分擔，皆為共同正犯。爰審酌
    被告丙○○之動機、手段，被告乙○○與甲○○之品行以及二人聯手傷害他人，
    致造成丙○○傷勢較重等一切情狀，分別量處如主文所示之刑，並分別諭知易科
    罰金之折算標準，以示懲儆。
據上論斷，應依刑事訴訟法第二百九十九條第一項前段，刑法第二十八條、第二百七
十七條第一項、第四十一條，罰金罰鍰提高標準條例第一條前段、第二條，判決如主
文。
本案經檢察官劉聰熙到庭執行職務。
中    華    民    國      八十九      年      九      月    十八      日
                                  臺灣臺南地方法院刑事第三庭
                                      審判長法  官  董武全
                                            法  官  林淑婷
                                            法  官  謝家宜
右正本證明與原本無異。
如不服本判決，應於判決送達後十日內，向本院提出上訴狀。
                                            書記官  魏芝雯
中    華    民    國      八十九      年      九      月    二十      日
附錄本件論罪科刑法條：
中華民國刑法第二百七十七條
傷害人之身體或健康者，處三年以下有期徒刑、拘役或一千元以下罰金。
犯前項之罪因而致人於死者，處無期徒刑或七年以上有期徒刑；致重傷者
，處三年以上十年以下有期徒刑。


司法院資訊處製作；財團法人民間司法改革基金會備份。
